最高法院刑事判決　　　　　　九十六年度台上字第六八九五號
上　訴　人　甲○○
選任辯護人　張凱輝律師
上列上訴人因強盜等罪案件，不服台灣高等法院台中分院中華民
國九十四年八月二十五日第二審判決（九十三年度上訴字第二０
三一號，起訴案號：台灣台中地方法院檢察署九十二年度偵字第
四九四八號，追加起訴案號：九十二年度偵字第一五八五０號）
，提起上訴，本院判決如下：
    主  文
上訴駁回。
    理  由
甲、強盜部分：
按刑事訴訟法第三百七十七條規定：上訴於第三審法院，非以判
決違背法令為理由，不得為之。是提起第三審上訴，應以原判決
違背法令為理由，係屬法定要件。如果上訴理由狀並未依據卷內
訴訟資料具體指摘原判決不適用何種法則或如何適用不當，或係
對原審已調查明確並於判決內論駁或說明之事項，徒憑己見重為
事實上之爭辯，或任意指摘，顯與法律規定得為第三審上訴理由
之違法情形不相適合時，俱應認其上訴為違背法律上之程式，予
以駁回。上訴意旨略稱：本案被害人乙○○所指上訴人強盜時撕
破之（新台幣，下同）百元紙鈔，經鑑定其上並無上訴人之指紋
，不能證明係上訴人所為，原審未予調查斟酌，及查明有無乙○
○所稱強盜用之水果刀；上訴人於民國九十年九月二十日並未至
「好樂迪ＫＴＶ」唱歌，亦未至「射手座檳榔攤」，九十年十一
月二十四日則係酒醉由女友陳美珍攙扶搭計程車欲離去之際，即
遭人拉下圍毆，有陳美珍在場目睹，原審未予傳喚查證；第一審
訊問證人乙○○、林美君、陳昱勛三人時，並未隔離訊問，致林
美君附和乙○○之證詞，況林美君已供稱其在檳榔攤未看到上訴
人，竟能指認上訴人之特徵，其證詞無據，其等所述之真實性可
疑，原審未注意及此，有上述調查職責未盡之違法云云。
惟查：原判決維持第一審關於強盜部分論處上訴人甲○○意圖為
自己不法之所有，攜帶兇器，以強暴至使不能抗拒，而取他人之
物罪刑之判決，駁回上訴人該部分在第二審之上訴，係以上訴人
雖矢口否認犯罪，辯稱：九十年九月二十日並未至「好樂迪ＫＴ
Ｖ」唱歌，亦未曾至「射手座檳榔攤」，九十年十一月二十四日
伊與女友前往「好樂迪ＫＴＶ」唱歌，因酒醉，由女友攙扶搭乘
計程車擬離去之際，旋即遭人拉下圍毆，伊當日亦未至「射手座
檳榔攤」，未恐嚇乙○○云云；然本件強盜事實業據證人即被害
人乙○○於警詢及偵審中指陳歷歷，核與證人林美君、陳昱勛證
述情節相符。徵之上述證人等與上訴人間並無何仇恨，苟上訴人
未為本案之犯行，其等當無妄加誣指之理；況乙○○、林美君咸
證稱上訴人有黑眼圈之特徵，且乙○○係於九十年十一月二十四
日清晨一時許在其檳榔攤旁發現上訴人後，即趁機打電話通知其
男友陳昱勛到場，陳昱勛到場後與上訴人發生爭執等情，並有上
訴人及陳昱勛之供述可稽，堪認上訴人確有本件強盜事實。至乙
○○所提上訴人於強盜時不慎撕破收銀台上一百元之紙鈔（剩半
截），經送請法務部調查局鑑定結果，據函覆未發現有清晰可供
比對之指紋，然此或因時間已久且乙○○將此撕破之紙鈔與其汽
車駕照同置於小塑膠套內所致，尚難執為有利上訴人之認定；又
上訴人於強盜時所持水果刀之形式，並據乙○○陳述在卷，上訴
人被查獲時距強盜時已二個多月，亦難以未查扣該水果刀即為有
利上訴人之認定；另乙○○被強盜之金額並不多，亦難以警局無
其報案紀錄即認上訴人未為上述強盜犯行。綜上所述，本件事證
已臻明確，上訴人所辯顯係脫卸之詞，不足採信，其犯行應堪認
定。又上訴人雖請傳喚之證人陳美珍，經第一審及原審多次傳訊
均未到庭，應認本件事證已明無再調查必要，不再傳訊各等情。
對於上訴人確有本件強盜犯行，其否認犯罪所辯為不足採信，俱
予說明審認、論駁綦詳，其推理論斷衡諸證據法則等皆無違背。
又刑事訴訟法第一百八十四條第一項規定：「證人有數人者，應
分別訊問之；其未經訊問者，非經許可，不得在場。」而依第一
審九十三年九月八日審判筆錄之記載，其係依次對證人乙○○、
陳昱勛、林美君行交互詰問程序，筆錄上固無命未經訊問之證人
不得在場之記載，但據證人林美君於警詢及偵查中證述：乙○○
遭上訴人強盜前，上訴人曾進入女客人包廂騷擾，為其店內服務
生請出，離去前復對其員工揚稱「要小心點」等語，其對上訴人
印象非不深刻，所證述上訴人之特徵，自難謂係屬附和乙○○之
證詞而無可憑信，且上訴人第二次至乙○○之檳榔攤，為乙○○
發覺並通知證人陳昱勛到場，與上訴人發生拉扯之事實，亦據該
證人於警詢及偵查中證述明確，原判決均併採為論罪之證據，是
縱除去林美君、陳昱勛於第一審之證詞，綜合其他證據，仍應為
同一事實之認定，前述訴訟程序上之違誤，並不影響於判決，依
刑事訴訟法第三百八十條之規定，自不得執為適法之第三審上訴
理由。其餘上訴意旨係對原審已調查明確並於判決內論駁或說明
之事項，徒憑己見重為事實之爭辯，或任意指摘，顯與法律規定
得為第三審上訴理由之違法情形不相適合。綜上說明，應認本件
上訴違背法律上之程式，予以駁回。
乙、恐嚇部分：
按最重本刑為三年以下有期徒刑之罪之案件，經第二審判決者，
不得上訴於第三審法院，刑事訴訟法第三百七十六條第一款定有
明文。本件上訴人因強盜等罪案件，其中恐嚇部分，原審撤銷第
一審關於該部分諭知上訴人無罪之判決，改判論處刑法第三百零
五條之恐嚇危害安全罪刑，查該罪之最重法定刑為二年以下有期
徒刑，依首開說明，既經第二審判決，自不得上訴於第三審法院
，上訴人竟對之提起上訴，顯為法所不許，應併予駁回。
據上論結，應依刑事訴訟法第三百九十五條前段，判決如主文。
中　　華　　民　　國　九十六　年　 十二 　月　　六　　日
                      最高法院刑事第六庭
                          審判長法官  呂　潮　澤
                                法官  孫　增　同
                                法官  吳　　　燦
                                法官  李　英　勇
                                法官  張　祺　祥
      本件正本證明與原本無異
                                      書  記  官
中　　華　　民　　國　九十六　年　 十二 　月　 十一 　日
                                                      Ｑ
